台灣高等法院台中分院刑事判決　　　　　　　　　　九十四年度上訴字第九四三號
上　訴　人
即　被　告　丁○○
指定辯護人　本院公設辯護人　乙○○
右上訴人因違反槍砲彈藥刀械管制條例案件，不服臺灣台中地方
法院93年度訴字第2650號中華民國94年3月31日第一審判決（起
訴案號：臺灣台中地方法院檢察署93年度偵字第15000號），提
起上訴，本院判決如左：
      主  文
原判決撤銷。
丁○○未經許可，寄藏可發射子彈具有殺傷力之改造手槍，累犯
，處有期徒刑壹年貳月，併科罰金新臺幣陸萬元，罰金如易服勞
役，以新臺幣玖佰元即銀元參佰元折算壹日。扣案之改造左輪手
槍（槍枝管制編號0000000000號）壹枝沒收。
      事  實
一、丁○○前於民國85年間因肅清煙毒條例等案件，經法院判處
    執行刑有期徒刑4年1月確定，又於八十六年間因偽造文書案
    件，經法院判處有期徒刑七月確定，與前案徒刑合併定應執
    行有期徒刑四年七月，於八十八年七月二日縮短刑期假釋付
    保護管束，嗣經撤銷假釋，於八十九年十二月十二日接續執
    行殘刑二年五月四日，嗣於九十二年三月四日縮短刑期執行
    完畢。詎丁○○仍不思悛悔警惕，明知丙○○，於九十三年
    八月二十三日，在臺中縣梧棲鎮○○街三十一巷十八弄二十
    號租屋處，所交付並委託其保管可發射子彈，具有殺傷力之
    改造手槍一枝（槍枝管制編號0000000000號），
    係槍砲彈藥刀械管制條例管制之物品，竟仍基於寄藏上開改
    造手槍之犯意，而未經許可將之藏放於前開租屋處頂樓房間
    內。嗣於同日十八時三十分許經警接獲線報前往搜索查獲，
    並扣得前開改造手槍一支及六顆不具殺傷力玩具金屬空彈殼
    等物。
二、案經臺中縣警察局清水分局報請臺灣臺中地方法院檢察署檢
    察官偵查起訴。
      理  由
一、訊據被告丁○○坦承於右揭時地，因收受由丙○○所交付之
    扣案槍枝寄放於該處為警查獲之事實，雖矢口否認有何寄藏
    改造手槍之犯行，辯稱：當時伊要搬新家，丙○○來幫忙伊
    搬，丙○○要離去時對伊說有一包東西先寄放在伊那裡，說
    晚一點再來拿，丙○○將東西放著人就走了，伊不知道裡面
    有放扣案之改造手槍云云。
二、本院查：
  (一)本件為警查獲之扣案槍彈經送請內政部警政署刑事警察局鑑
    定結果：１、送鑑改造左輪手槍一枝（槍枝管制編號000
    0000000號），認係由仿ＳＭＩＴＨ＆ＷＥＳＳＯＮ
    廠轉輪手槍製造之玩具手槍去除槍管及轉輪彈倉內阻鐵而成
    之改造手槍，機械性能良好，可擊發適用子彈，認具殺傷力
    。２、送鑑彈殼六顆，認均係玩具金屬空彈殼等情，有內政
    部警政署刑事警察局九十三年九月二十九日刑鑑字第０九三
    ０一七五八四七號槍彈鑑定書一份附卷可稽（見偵查卷第二
    九至三一頁），並有扣案之上開手槍一枝可據，是以查扣之
    手槍確係可發射子彈具有殺傷力之改造手槍無訛。
  (二)證人丙○○於本院審理時證稱：伊於上開時、地將塑膠袋包
    裝之物品一袋，交付被告，並表示因有事離開，稍後回來拿
    取，該包裝內有槍枝、子彈、毒品海洛因及安非他命等語，
    核與被告上開所供，收受寄藏上開物品情節相符，並有上開
    槍枝扣案可考，是被告所供，伊自丙○○處收寄上開槍枝等
    語與事實相符。
  (三)被告雖辯稱：伊不知塑膠袋內係裝有槍枝、子彈及毒品云云
    ，然查：(1)證人即當日執行搜索之員警黃育祺於偵查中結證
    稱：「（問：搜索情形？）答：東西（指槍枝）是在頂樓查
    獲，是放在塑膠袋內，塑膠袋是一般買東西之塑膠袋，而且
    袋口是打開的，放在頂樓之地上，當時頂樓內沒有任何之傢
    俱、物品，是空曠的」「（問：毒品、針筒在何處查獲？）
    答：毒品是和槍放在一起，針筒在被告之房間內」「（問：
    被告住在幾樓？）答：二樓，頂樓是在三樓半」「（問：從
    塑膠袋之外觀是否能看出來裡面有槍？）答：一提就知道了
    ，裡面很重，袋口那邊並沒有封起來，現場是透天厝」等語
    （見偵查卷第三四頁至第三五頁訊問筆錄）；(2)被告於八十
    一年間，因違反槍砲彈藥刀械管制條例，經法院判處有期徒
    刑一年二月確定，並已執行完畢，其對槍彈之外觀、重量，
    顯非毫無認識，參酌被告所供：當時是丙○○過去幫伊搬家
    ，丙○○有帶一包東西過去，跟伊搬的東西放在一起等語（
    見偵查卷第二三頁訊問筆錄），當時被告業已看到丙○○所
    帶的一包東西與其搬家的東西放在一起，而自該包東西的外
    觀研判，該包東西係以一般購物用塑膠袋裝，袋口並未紮綁
    或封緘而呈開放狀，被告自可見聞之，且扣案槍枝係金屬材
    質，重量非輕，並無以其他盒子包裝，槍枝形狀特徵明顯，
    被告自塑膠袋外觀或以手觸之亦可得知塑膠袋之內容物為何
    。(3)被告於原審審理中陳稱：當天上午十時許，丙○○騎機
    車經過伊租處，看到伊在搬家，問伊是否需要幫忙，伊請其
    幫忙後，到下午十四時至十五時許丙○○才離去等情（見原
    審九十四年三月十日審判筆錄第五頁），證人丙○○於本院
    審理時亦證稱：當日確有協助被告搬家等語，則丙○○於被
    告租處停留時間並非短暫，且被告當時既係進行搬家工作，
    衡情對於當時屋內陳設、物品狀態等周遭情形應相當明瞭，
    證人黃育祺並證稱現場是透天厝，置放扣案槍彈之塑膠袋係
    放在頂樓之地上，當時頂樓內沒有任何之傢俱、物品，是空
    曠的等情如上，被告對於放有扣案槍彈之塑膠袋所在自應一
    見即明，並無何掩蔽而難以知悉。(4)被告有施用毒品前科，
    案發期間亦有施用毒品海洛因及安非他命，經原審法院判處
    徒刑，並定其執行刑為有期徒刑十月等情，有原審法院九十
    三年度訴字第二六四五號判決書附卷可查。而被告於警訊時
    供稱：其所施用之毒品係向丙○○所購得等語，嗣於本院審
    理時改稱：伊係請丙○○代伊購買毒品等語，不論何者為真
    ，被告係透過丙○○取得毒品則屬一致，而於警查獲本案槍
    枝同時，亦在同一塑膠袋中查獲毒品海洛因十一包（淨重九
    ．七二公克）、安非他命四包（毛重十．七公克），證人丙
    ○○於本院審理時證稱：上開毒品係伊以二、三萬元所購入
    等語，基此，被告所施用之毒品來源既為丙○○對於其當時
    毒品來源所置之同一塑膠袋內，除有毒品外，併有扣案槍彈
    置於其中一節，實難諉言不知。綜合上述，被告所辯，不知
    丙○○所寄藏者係槍枝一節，難以採信。證人丙○○於本院
    審理時證稱：被告不知塑膠袋內有槍枝云云，亦屬迴護之詞
    不足採信，本件事證明確，被告犯行堪以認定。
三、查本件被告行為後，槍砲彈藥刀械管制條例業於九十四年一
    月二十六日，經總統以華總一義字第０九四０００一０一０
    一號令公布修正，並於九十四年一月二十八日生效。修正後
    之槍砲彈藥刀械管制條例第八條第四項未經許可，寄藏可發
    射子彈具有殺傷力之改造手槍罪之法定刑「三年以上十年以
    下有期徒刑，併科新臺幣七百萬元以下罰金」，較修正前之
    槍砲彈藥刀械管制條例第十一條第四項未經許可，寄藏可發
    射子彈具有殺傷力之改造手槍罪之法定刑「一年以上七年以
    下有期徒刑，併科新臺幣七百萬元以下罰金」為重，是揆諸
    前開判例意旨，經綜合比較新、舊法後，應依刑法第二條第
    一項但書規定，適用較有利於被告之舊法，對被告予以論科
    。是核被告所為，係犯修正前槍砲彈藥刀械管制條例第十一
    條第四項之未經許可，寄藏可發射子彈具有殺傷力之改造手
    槍罪。又查被告前於八十五年間因肅清煙毒條例等案件，經
    法院判處應執行有期徒刑四年一月確定；又於八十六年間因
    偽造文書案件，經法院判處有期徒刑七月確定，合併定應執
    行有期徒刑四年七月，於八十八年七月二日縮短刑期假釋付
    保護管束，嗣經撤銷假釋，於八十九年十二月十二日接續執
    行殘刑二年五月四日，嗣於九十二年三月四日縮短刑期執行
    完畢，此有臺灣高等法院被告全國前案紀錄表及臺灣臺中地
    方法院檢察署刑案資料查註紀錄表各一份在卷可按，其受有
    期徒刑之執行完畢後五年內再犯本件有期徒刑以上之本罪，
    為累犯，應依刑法第四十七條規定加重其刑。原審就被告論
    罪科刑固非無見，惟原審未依被告之聲請，傳訊證人丙○○
    ，查明丙○○交付被告本案槍枝之事實尚有未洽，被告上訴
    否認犯罪固不足採，然原判決既有上開可議之處，即屬無可
    維持，應撤銷改判，爰審酌被告平日素行，其未經許可寄藏
    具有殺傷力之改造手槍，對他人生命、身體、安全造成威脅
    ，對社會治安足以造成重大影響，惡性非輕，惟念及其寄藏
    改造手槍後，並未持以作為犯罪工具，犯罪時間非長，然於
    本院審理中供承部分事實，矢口否認犯行，未見悔悟之心，
    犯後態度不佳等一切情狀，量處如主文所示之刑，並就併科
    罰金部分諭知易服勞役之折算標準，以示懲儆。
四、扣案之仿ＳＭＩＴＨ＆ＷＥＳＳＯＮ廠轉輪手槍製造之玩具
    手槍去除槍管及轉輪彈倉內阻鐵而成之改造手槍（槍枝管制
    編號0000000000號）一枝，屬違禁物，應依刑法
    第三十八條第一項第一款之規定宣告沒收。另扣案之彈殼六
    顆，送鑑後認均係玩具金屬空彈殼，業如前述，不具殺傷力
    ，核非違禁物，被告否認為其所有，爰不另為沒收之諭知，
    附此敘明。
五、被告經合法傳喚，無正當理由未到庭，爰不待其陳述，逕行
    判決。另丙○○（五十九年一月十八日出生，身分證號碼：
    Ｚ000000000號，現因案於台灣台中監獄執行中）
    涉有違反槍砲彈藥刀械管制條例及毒品危害防制條例罪嫌部
    分，應由檢察官依法偵辦。
六、據上論結，應依刑事訴訟法第三百六十九條第一項前段、第
    三百六十四條、第三百七十一條、第二百九十九條第一項前
    段，修正前槍砲彈藥刀械管制條例第十一條第四項，刑法第
    十一條前段、第二條第一項但書、第四十七條、第四十二條
    第二項、第三十八條第一項第一款，罰金罰鍰提高標準條例
    第二條，判決如主文。
本案經檢察官甲○○到庭執行職務。
中　　華　　民　　國　　94　　年　　6 　　月　　29　　日
                 刑事第四庭  審判長法　官　洪　耀　宗
                                   法　官　江　德　千
                                   法　官　劉　登　俊
上列正本證明與原本無異。
如不服本判決應於收受送達後十日內向本院提出上訴書狀，其未
敘述上訴之理由者並得於提起上訴後十日內向本院補提理由書（
均須按他造當事人之人數附繕本）。
                                   書記官　鄧　智　惠
中　　華　　民　　國　　94　　年　　6 　　月　　29　　日
                                                      Ｉ
